臺灣基隆地方法院民事裁定  
110年度事聲字第5號
異  議  人  中國信託商業銀行股份有限公司


法定代理人  利明献  


相  對  人
即  債務人  簡榮輝  
代  理  人  陳雅萍律師
上列異議人因債務人聲請消費者債務清理更生事件，異議人對於
民國110年3月9日本院司法事務官所為109年度司執消債更字第50
號裁定聲明異議，本院裁定如下： 
    主  文
異議駁回。
    理  由
一、按關於更生或清算之程序，除本條例別有規定外，準用民事
    訴訟法之規定，消費者債務清理條例（下稱消債條例）第15
    條定有明文。次按當事人對於司法事務官處理事件所為之終
    局處分，得於處分送達後10日之不變期間內，以書狀向司法
    事務官提出異議。司法事務官認前項異議有理由時，應另為
    適當之處分；認異議為無理由者，應送請法院裁定之。法院
    認第1項之異議為有理由時，應為適當之裁定；認異議為無
    理由者，應以裁定駁回之，民事訴訟法第240條之4第1至3 
    項亦定有明文。查本院司法事務官於110年3月9日所為109 
    度司執消債更字第50號裁定，該裁定於110年3月15日送達異
    議人即債權人，異議人於110年3月18日具狀聲明異議，司法
    事務官認其異議無理由而送請本院裁定，經核與上開規定相
    合，先予敘明。
二、異議意旨略以：異議人前已取得臺灣臺北地方法院98年度北
    簡字第19532號判決筆錄及確定證明書，其後異議人於98年1
    1月起即以上開執行名義對債務人即相對人聲請強制執行在
    案(98年度司執字第17571號），於108年11月4日撤回強制執
    行，故時效未中斷，再者，債務人自99年2月起至108年11月
    止，按月入帳且均已於前陳報之債權計算書中扣除，債務人
    自應有承認債款之事實，自無請求權時效消滅之構成，為此
    聲明異議請求廢棄原裁定。
三、經查：本件相對人即債務人前主張其因積欠債務且有不能清
    償債務之虞，前與債權人進行協商而不成立，而向本院聲請
    更生，經本院以108年度消債更字第87號裁定相對人自109 
    年6月22日上午10時開始更生程序，及命司法事務官進行更
    生程序，而由本院109年度司執消債更字第50號事件受理在
    案，異議人於更生執行程序中陳報債權數額【見109年度司
    執消債更字第50號卷（下稱司執消債更卷）第165頁】，經
    本院司法事務官於109年8月31日製作公告債權表，相對人針
    對其中利息債權以罹於消滅時效聲明異議（見司執消債更卷
    第285-288頁民事聲明異議狀），經司法事務官於110年3月9
    日以109 年度司執消債更字第50號裁定剔除逾「96年6月24
    日起至103年11月7日」之利息債權部分，異議人不服聲明異
    議，上情業經本院核閱108年度消債更字第87號、109年度司
    執消債更字第50號等卷宗屬實。
四、按利息之給付請求權，因5年間不行使而消滅；消滅時效，
    因左列事由而中斷：請求。承認。起訴。左列事項，與
    起訴有同一效力：依督促程序，聲請發支付命令。聲請調
    解或提付仲裁。申報和解債權或破產債權。告知訴訟。
    開始執行行為或聲請強制執行。時效因聲請強制執行而中斷
    者，若撤回其聲請，或其聲請被駁回時，視為不中斷。民法
    第126條、第129條、第136條第2項分別定有明文。又所謂承
    認，乃債務人向請求權人表示認識其請求權存在之觀念通知
    ，僅因債務人之一方行為而成立，無須得他方之同意。至於
    承認之方式法無明文，其以書面或言詞，以明示或默示，均
    無不可。故如債務人之一部清償、緩期清償或支付利息等，
    均可視為對於全部債務之承認。經查，本件異議人對相對人
    系爭利息債權之請求權時效雖因異議人於98年11月向法院聲
    請強制執行而中斷，然亦因異議人於108年11月4日撤回執行
    而視為不中斷，另異議人既陳相對人即債務人自99年2月起
    至108年11月入帳紀錄，為異議人經法院強制執行（98年度
    司執字第17571號)之執行薪資案款，該按月入帳之款項既係
    因法院強制執行程序核發執行命令按月扣押薪津，而非債務
    人自願向異議人所為之清償，雖異議人獲得一部分債權之收
    取，但取得過程與前開所謂承認債務之方式，迥然不同，自
    不得以異議人因強制執行受償之結果反向推論相對人即債務
    人有承認債務之意思。從而，原裁定認定異議人之系爭利息
    債權已因罹於消滅時效，而予以剔除，於法並無不合，異議
    人猶執前開事由以為異議，為無理由，應予駁回，爰裁定如
    主文。
中　　華　　民　　國　　110 　年　　4 　　月　　30　　日
                  民事庭法  官　林淑鳳
以上正本係照原本作成。
如對本裁定抗告須於裁定送達後10日內向本院提出抗告狀，並繳
納抗告費新臺幣1,000元。
中　　華　　民　　國　　110 　年　　4 　　月　　30　　日
                        書記官　陳櫻姿